【裁判字號】    98,易,14
【裁判日期】    980219
【裁判案由】    竊盜
【裁判全文】
臺灣臺東地方法院刑事判決                98年度易字第14號
公  訴  人  臺灣臺東地方法院檢察署檢察官
被      告  戊○○
                    （另案在臺灣臺東監獄執行中）
            丙○○
                    （另案在臺灣臺東監獄執行中）
上列被告因竊盜等案件，經檢察官提起公訴（97年度偵字第2451
號），本院行簡式審判程序，判決如下：
    主    文
戊○○共同竊盜，共貳罪，均累犯，各處有期徒刑肆月；應執行
有期徒刑柒月。
丙○○共同竊盜，共貳罪，各處有期徒刑貳月，如易科罰金，均
以新臺幣壹仟元折算壹日；應執行有期徒刑參月，如易科罰金，
以新臺幣壹仟元折算壹日。
    犯罪事實
一、戊○○前曾因竊盜案件，經本院以91年度東簡字第 164號判
    處有期徒刑3月，嗣經臺灣高等法院花蓮分院於民國92年1月
    8 日以91年度簡上字第32號判決駁回上訴確定，又犯竊盜罪
    ，經本院於92年3月3日以91年度易字第236號判處有期徒刑5
    月確定，再因公共危險、妨害自由及侵占案件，經本院於92
    年 5月19日以92年度易字第41號分別判處有期徒刑3月、4月
    、3月確定，復經本院於92年7月8日以92年度聲字第373號裁
    定應執行有期徒刑1年4月確定，嗣於93年 4月12日縮刑期滿
    執行完畢；復因竊盜案件，經本院於96年1月2日以95年度東
    簡字第472號判處有期徒刑6月確定，又因竊盜等案件，經本
    院於96年3月26日各以95年度易字第242號、96年度易字第42
    號判處有期徒刑3月、3月確定，再因犯加重竊盜罪，經本院
    於96年6月4日以96年度易字第94號判處有期徒刑 7月，嗣經
    本院於96年 7月16日以96年度聲減字第97號裁定上開徒刑各
    減為3月、1月又15日、1月又15日及3月又15日，前 3罪則合
    併定其應執行有期徒刑5月，並與後罪之有期徒刑3月又15日
    部分接續執行確定，而於96年10月21日徒刑期滿執行完畢在
    案，猶不知悔改，因一時缺錢花用，竟與丙○○共同意圖為
    自己不法之所有，而基於竊盜之犯意聯絡，於97年 5月27日
    上午10時許，由丙○○在外把風，戊○○則徒手扳開己○○○位在臺東縣卑南鄉○○村○○路79號住處之鋁門，並進入
    該住處內（侵入住宅部分未據告訴），徒手接續竊取己○○○所有之硬幣約新臺幣（下同）1,000元及金戒指2只，得手
    後均據為己有，並與丙○○一同至許宏榮所經營位在同縣關
    山鎮○○路10-1號之錦山銀樓，由戊○○持上開所竊得之金
    戒指進入該銀樓，並以8,555 元之價格變賣之，戊○○與丙○○嗣將變價所得款項及前揭所竊得現金一同花用殆盡，復
    與丙○○另行起意，共同意圖為自己不法之所有，而基於竊
    盜之犯意聯絡，於97年 7月29日下午1、2時許，仍由丙○○
    在外把風，戊○○則侵入丁○○位在同縣卑南鄉○○村○○
    路43號之住處（侵入住宅部分亦未據告訴），徒手接續竊取
    丁○○所有之現金2,000 元及及行動電話1只（廠牌NOKIA、
    型號1600型），得手後均據為己有，旋由丙○○持上開行動
    電話至林國勝所經營位在同縣臺東市○○街（起訴書誤載為
    和平路）157號之布萊恩通訊行，而以200元之價格變賣之，
    戊○○與丙○○嗣將變價所得款項及前揭所竊得現金朋分花
    用一空。戊○○與丙○○嗣於97年 8月24日上午10時50分許
    ，在同縣卑南鄉明峰村龍過脈51之2 號前，為警攔檢而查獲
    渠等另案所為之共同竊盜案件（均經本院於97年11月5日以9
    7年度易字第229號判決確定），在警員基於單純主觀之懷疑
    下，乃查問渠等是否另涉其他刑事案件，而於偵查犯罪之檢
    警機關尚不知上揭犯罪事實及孰為犯罪嫌疑人前，分別主動
    向警員供出上開未經發覺之犯罪事實，而均自首接受裁判。
二、案經臺東縣警察局臺東分局報告臺灣臺東地方法院檢察署檢
    察官偵查起訴。
    理    由
一、本案被告戊○○、丙○○所犯均係死刑、無期徒刑、最輕本
    刑為 3年以上有期徒刑以外之罪，亦非高等法院管轄之第一
    審案件，而被告二人於本院行準備程序中就被訴事實為有罪
    之陳述，經告知簡式審判程序之旨，並聽取公訴人及被告二
    人之意見後，本院合議庭依刑事訴訟法第 273條之1第1項規
    定，裁定由受命法官獨任進行簡式審判程序，合先敘明。
二、訊據被告戊○○、丙○○對上揭犯罪事實均坦白承認，核與
    證人即被害人己○○○、丁○○分別於警詢時所證述之被害
    情節相符，並經證人許宏榮、林國勝於警詢時證述屬實，且
    有臺東縣警察局臺東分局刑案現場測繪圖 1紙、竊案現場及
    失竊之行動電話照片計11張、行動電話買賣切結書及金飾買
    入登記簿各 1紙等件在卷可稽，足認被告二人之自白與事實
    相符，本案事證已臻明確，被告二人之竊盜犯行均堪認定，
    應予依法論科。
三、核被告戊○○、丙○○二人所為，均係犯刑法第320條第1項
    之普通竊盜罪。又按事前同謀，事後分贓，並於實行犯罪之
    際，擔任在外把風，顯係以自己犯罪之意思而參與犯罪，即
    應認為共同正犯（司法院院字第2030號解釋意旨參照），是
    被告丙○○就前揭犯罪事實之犯行，行為時既聽從被告戊○○之指示，先後在屋外擔任把風工作，事後並與被告戊○○
    朋分贓款一同花用，顯均有犯意聯絡及行為分擔，被告二人
    自應以共同正犯論。另被告二人先後竊取被害人己○○○所
    有之現金及金戒指、被害人丁○○所有之現金及行動電話，
    分別係於密切接近之時間及同地實行，各自侵害同一之法益
    ，而竊取現金及金戒指與竊取現金及行動電話之先後竊取行
    為，各行為之獨立性極為薄弱，且分別自始出於同一意圖為
    自己不法所有之目的，依一般社會健全觀念，在時間差距上
    ，均難以強行分開，應各別視為數個舉動之接續實行，合為
    包括之一行為予以評價，皆屬接續犯。再被告二人先後 2次
    竊盜犯行，犯意各別，行為互殊，均應予分論併罰。另被告
    戊○○有如犯罪事實一所載之論罪科刑及執行情形，此有上
    開案件之裁判書、臺灣高等法院被告前案紀錄表及臺灣臺東
    地方法院檢察署檢察官96年度執減更字第209號、第209號之
    1、第209號之2 執行指揮書等件在卷可憑，其受有期徒刑之
    執行完畢後，5 年以內故意再犯上開法定刑為有期徒刑以上
    之罪，均為累犯，應各依法加重其刑。復按刑法第62條所規
    定之自首，係以犯人在犯罪未發覺前，向該管公務員自承犯
    罪，而受法律之裁判為要件。所謂未發覺，乃指犯罪事實未
    為有偵查犯罪職權之公務員發覺，或犯罪事實雖已發覺，而
    犯人為誰，尚不知者而言。而向該管公務員自承其犯罪，不
    以先自向該公務員告知為必要，即受追問時，告知其犯罪仍
    不失為自首（最高法院92年度臺上字第 487號判決意旨參照
    ）。查被告戊○○、丙○○二人於97年 8月24日為警詢問時
    ，在警員基於單純主觀之懷疑下，而非基於確切之根據得為
    合理之可疑下，查問渠等是否另涉其他刑事案件，而於偵查
    犯罪之檢警機關尚不知上開犯罪事實及孰為犯罪嫌疑人前，
    均主動向臺東縣警察局臺東分局警員甲○○供出前開未經發
    覺之犯罪事實乙情，業據警員甲○○到庭陳述明確，核與證
    人己○○○、丁○○於警詢時所證述其發現財物失竊後，均
    未曾向警方報案等情相符，是被告二人接受本院之審理，合
    於刑法第62條前段自首之要件。次查，參諸警員甲○○前揭
    所述，被告二人於警詢時顯非出於外在情勢所迫而自首，又
    遍查卷內所有事證資料，並無何積極證據可認渠等於上開自
    首之際，即有再犯其他犯罪之謀議或意欲，而係基於預期邀
    獲必減寬典之狡黠心態為自首，再按自首減刑之設，在期犯
    罪事實之早日發覺，藉省偵查之勞費，並免累及無辜，是本
    院認被告二人所為竊盜犯行，仍宜依刑法第62條前段規定，
    均減輕其刑，至被告戊○○所為犯行，皆依法先加而後減之
    。爰審酌被告二人正值青壯，竟不思以正當管道獲取財物，
    且被告戊○○屢犯竊盜等罪行，其前案紀錄業如前述，素行
    堪認不良，又出監後仍不知悔悟，改過遷善，竟因缺錢花用
    即故態復萌，恣意竊取他人財物，顯見其未衷心悛悔，漠視
    法令禁制，又被告二人先後於日間以侵入他人住宅方式竊取
    財物，渠等行為對民眾財產安全及社會秩序之危害甚鉅，惡
    性均非輕微，動機亦非良善，惟念及渠等犯後尚知坦承犯行
    ，且均有自首之情，又前後 2次犯罪所得財物價額皆非鉅大
    ，被告二人犯罪行為之角色與分擔輕重有別，兼衡酌渠等生
    活狀況、智識程度、與被害人之關係、犯罪情節及手段等一
    切情狀，各量處如主文所示之刑，並分別定其應執行之刑，
    另就被告丙○○所犯部分，併諭知易科罰金之折算標準。
據上論斷，應依刑事訴訟法第273條之1第1項、第299條第1項前
段，刑法第28條、第320條第1項、第47條第1項、第62條前段、
第41條第1項前段、第2項、第51條第5款，刑法施行法第1條之1
第1項、第2項前段，判決如主文。
本案經檢察官乙○到庭執行職務
中    華    民    國    98    年     2    月    19    日
                  刑事第三庭  法  官  劉正偉
以上正本證明與原本無異。
如不服本判決應於收受送達後10日內向本院提出上訴書狀，並應
敘述具體理由；其未敘述上訴理由者，應於上訴期間屆滿後20日
內向本院補提理由書（均須按他造當事人之人數附繕本）。「切
勿逕送上級法院」。告訴人或被害人對於本判決如有不服，請書
具不服之理由狀，請求檢察官上訴者，其上訴期間之計算係以檢
察官收受判決正本之日期為準。
                              書記官  王君雄
中    華    民    國    98    年     2    月    19    日
附錄論罪科刑法條全文：
中華民國刑法第320條第1項：
意圖為自己或第三人不法之所有，而竊取他人之動產者，為竊盜
罪，處5年以下有期徒刑、拘役或5百元以下罰金。


司法院資訊處製作；財團法人民間司法改革基金會備份。
